el: Υλικά κατασκευών > Οικοδομικά υλικά > Πλακάκια τοίχου & οροφής: Πλακάκια οροφής; Πλακάκια τοίχου
de: Heimwerkerbedarf > Baumaterialien > Wand- & Deckenfliesen: Deckenfliesen; Wandfliesen
ja: DIY用品 > 建築材料 > タイル: 天井タイル; 壁タイル
sk-SK: Náradie > Stavebné materiály > Nástenné a stropné obklady: Stropné obklady; Obklady na steny
en: Hardware > Building Materials > Wall & Ceiling Tile: Ceiling Tiles; Wall Tiles
pt-PT: Equipamento > Materiais de construção > Ladrilhos de parede e telhas de teto: Mosaicos de teto; Mosaicos de parede
tr: Hırdavat > Yapı Malzemeleri > Karo: Tavan Fayansları; Duvar Fayansları
da: Isenkram > Byggematerialer > Fliser: Loftsfliser; Vægfliser
zh-CN: 五金/硬件 > 建材 > 墙壁/天花板用瓷砖: 花板用瓷砖; 墙壁用瓷砖
zh-TW: 硬體 > 建材 > 壁磚和天花磚: 天花磚; 壁磚
sv: Metallprodukter > Byggnadsmaterial > Kakel till väggar och tak: Takplattor; Väggkakel
fi: Rakentaminen > Rakennusmateriaalit > Seinä- ja kattolaatat: Kattolaatat; Seinälaatat
hu: Hardver > Építőanyagok > Fali és mennyezeti csempe: Mennyezeti csempék; Fali csempék
ko: 철물 > 건축 자재 > 벽/천장 타일: 천장 타일; 벽면 타일
th: ฮาร์ดแวร์ > วัสดุก่อสร้าง > กระเบื้องสำหรับผนังและเพดาน: กระเบื้องสำหรับเพดาน; กระเบื้องบุผนัง
it: Articoli di ferramenta > Materiali da costruzione > Piastrelle per pareti e soffitti: Pannelli del controsoffitto; Piastrelle
hr-HR: Željezarija > Građevinski materijali > Zidne i stropne pločice: Stropne pločice; Zidne pločice
fr: Quincaillerie > Matériaux de construction > Carreaux pour plafond et mur: Carreaux de plafond; Carrelage mural
vi: Phần cứng > Vật liệu xây dựng > Gạch lát tường và trần nhà: Gạch lát trần nhà; Gạch ốp tường
lt-LT: Techninė įranga > Statybinės medžiagos > Sienų ir lubų plytelės: Lubų plytelės; Sienų plytelės
nl: Bouwmaterialen > Afbouwmaterialen > Muur- en plafondtegels: Plafondtegels; Muurtegels
ro-RO: Feronerie > Materiale de construcții > Plăci de perete și tavan: Plăci de tavan; Plăci de perete
sl-SI: Gradbena oprema > Gradbeni materiali > Stenske in stropne ploščice: Stropne ploščice; Stenske ploščice
bg-BG: Железария > Строителни материали > Плочи за облицовка на стени и тавани: Таванни плочи; Стенни плочи
pl: Sprzęt > Materiały budowlane > Płytki: Płytki sufitowe; Płytki ścienne
ru: Оборудование и технические изделия > Строительные изделия > Настенная и потолочная плитка: Потолочная плитка; Настенная плитка
es: Bricolaje > Materiales de construcción > Baldosas: Baldosas de techo; Baldosas de pared
nb: Maskinvare > Bygningsmaterialer > Vegg- og takfliser: Takfliser; Veggfliser
pt-BR: Ferragens > Materiais de construção > Azulejos: Azulejos de teto; Azulejos de parede
cs: Kutilství a řemeslo > Stavební materiály > Obkladačky: Stropní obklady; Obklady na stěnu